【裁判字號】    92,交聲,593
【裁判日期】    920915
【裁判案由】    交管條例聲異
【裁判全文】
臺灣板橋地方法院交通事件裁定                    九十二年度交聲字第五九三號
    原處分機關  交通部公路總局臺北區監理所
    異  議  人  甲○○
    即受處分人
右列受處分人因違反道路交通管理處罰條例案件，對交通部公路總局臺北區監理所於
民國九十二年二月十日以北監自裁字第裁四０－ＣＲ0000000號所為之裁決處
分（原舉發案號：臺北縣政府警察局北縣警交字第ＣＲ0000000號），聲明異
議，本院裁定如左：
    主  文
異議駁回。
    理  由
一、原處分意旨略以：異議人即受處分人甲○○於民國九十一年十月十三日十四時五
    分許，將車號：ＨＹ－六九０六號自用小客車違規停放在臺北縣永和市○○路十
    八巷十六號前之禁止臨時停車處所，經警拍照逕行舉發，乃依道路交通管理處罰
    條例第五十六條第一項第一款之規定，裁處罰鍰新臺幣（下同）九百元。
二、異議意旨略以：鄉○○道實無必要全規劃為紅線，且本巷較為寬敞，即使雙邊停
    車亦不妨礙車輛之進出，對於不能於自家大門前臨時停放車輛深不以為然。又附
    近大馬路尚於休假日開放停車，臺北市區亦於晚間八時以後開放臨時停車，臺北
    縣永和市○○○巷道卻嚴過一般巷道，況異議人並未同意自家門前劃設二十四小
    時禁停紅線，不知取捨標準由誰制定，依據法規為何？由於個人之需求，異議人
    絕對有利用一樓方便進出及停車之必要云云。
三、按為維護道路交通安全與順暢，公路或警察機關於必要時，得指定某線道路或某
    線道路區段禁止停車及臨時停車；復按汽車駕駛人停車時，在禁止臨時停車處所
    停車者，處六百元以上一千二百元以下罰鍰，此道路交通管理處罰條例第五條第
    一款及同條例第五十六條第一項第一款分別定有明文。再者，標線中紅實線之劃
    設功用乃在用以禁止臨時停車，道路交通標誌標線號誌設置規則第一百四十九條
    第一項第五款亦有規定。
四、經查，本件異議人即受處分人甲○○於九十一年十月十三日十四時五分許，將車
    號：ＨＹ－六九０六號自用小客車停放在臺北縣永和市○○路十八巷十六號前之
    劃有禁止臨時停車之紅實線標線處，經警拍照逕行舉發之違規事實，有臺北縣政
    府警察局九十一年十月三十日北縣警交字第ＣＲ0000000號舉發違反道路
    交通管理事件通知單影本一紙及違規照片影本一幀附卷可稽，復經臺北縣政府警
    察局永和分局查處無誤，有臺北縣政府警察局永和分局九十一年十二月三十日永
    警裁字第０九一００三００四六號書函影本一份在卷足憑，且本件異議人對於上
    述違規停車之事實亦不否認，堪認異議人確有於上述時地違規停車之情事無訛。
    次查觀諸異議人有關本件聲明異議之內容，主要係爭執在前開禁止臨時停車處所
    劃設禁止臨時停車紅線之合法性與妥適性，惟查巷道內是否有必要全劃設紅線，
    此乃路權管理機關臺北縣永和市○○○○○道路交通安全與順暢，於經現場勘驗
    認定有劃設紅線之必要所為之決定，此乃對公物所為之一般處分，適用有關行政
    處分之規定，行政程序法第九十二條第二項之規定甚詳，是本件異議人即受處分
    人對於路權管理機關所為之一般處分如認有不當之處，自應循行政救濟之途徑以
    保權益，然在該一般處分未經變更或撤銷前，其仍具有拘束一般人民之效力，要
    不得因圖私利或為求一己之便而有所違反。綜上，本件異議人前開所述，無非事
    後卸責之詞，要無足採。是原處分機關據以援引上開規定，對異議人裁處罰鍰九
    百元，於法並無違誤或不當之處，本件異議為無理由，應予駁回。
據上論斷，應依道路交通案件處理辦法第十九條，裁定如主文。
中      華      民      國    九  十  二    年      九    月    十  五  日
                                  臺灣板橋地方法院交通法庭
                                      法    官  高  奕  驤
右正本證明與原本無異。
如不服本裁定，應於送達後五日內，向本院提出抗告狀。
                                      書 記 官  廖  舜  宜
中      華      民      國    九  十  二    年      九    月    十  五  日


司法院資訊處製作；財團法人民間司法改革基金會備份。
